# 关于反向购买

提问人：sunwarchan 时间：2011-10-09 15:39:55
A为非上市公司，B为上市公司，B通过向A定向增发获得A的部分资产（含股权投资、经营性资产等），A的规模远大于B，A取得B的实际控制权，B获取A的投资后对A控股的C增资，假设有C包含在A对B的投资资产内和不包含在内两种情况，请问会计上B该如何处理，这属于反向收购吗？

回答人：chenyiwei
回复 sunwarchan 的帖子
1 、建议通过公开资料进一步了解“上海汽车以“经营事业部”出资收购上市公司”。一个基本原则是：反向购买在合并报表层面的处理本来就是“实质重于形式”的产物，会计上的购买方在很多情况下不是一个法人，而可能是由若干法人的股权（可能仅仅是控股股权而不是全部股权）和部分经营性资产等构成。
2 、如果A通过反向购买取得B的控制权之后，B再取得C的控制权，并预计将会长期持有，则在B的合并报表层面应作为同一控制下企业合并处理。